臺灣臺南地方法院刑事判決　　　　　　　　　　　　　九十二年度訴字第八九四號
　　公　訴　人　臺灣臺南地方法院檢察署檢察官
　　被　　　告　甲○○
右列被告因違反毒品危害防制條例案件，經檢察官提起公訴（九十二年度毒偵緝字第
二０五號、九十二年度毒偵緝字第二０六號），及移
五一七號、九十二年度毒偵字第一五九０號），被告就被訴事實為有罪之陳述，經本
院裁定進行簡式審判程序後，判決如左：
    主  文
甲○○連續施用第一級毒品，處有期徒刑捌月。扣案之第一級毒品海洛因貳包（驗餘
後合計淨重零點伍玖公克，包裝重合計零點肆公克）及含有第一級毒品海洛因殘渣
之注射針筒支均沒收銷燬之。又連續施用第二級毒品，處有期徒刑伍月。應執行有
期徒刑壹年。扣案之第一級毒品海洛因貳包（驗餘後合計淨重零點伍玖公克，包裝重
合計零點肆公克）及含有第一級毒品海洛因殘渣之注射針筒支均沒收銷燬之。
    事  實
一、甲○○前因施用毒品案件，經依本院八十八年度毒聲字第一０七八號裁定送觀察
    、勒戒後，認無繼續施用毒品之傾向，經臺灣臺南地方法院檢察署檢察官於民國
    八十八年四月二十一日，以八十八年度偵字第三五八七號為不起訴處分確定。詎
    甲○○仍未戒除毒癮，復基於施用第一級毒品之概括犯意，自九十一年十月三十
    日起至九十二年六月十八日回溯前二十六小時內之某時止，在臺南市○○路、臺
    南縣仁德鄉○○路及高雄縣大社國小附近其所有之車牌號碼ＰＨ─六六九號營業
    小客車內，以將海洛因摻入香煙內點燃吸食或將之摻水置入針筒注射之方式，連
    續施用第一級毒品海洛因多次；又另行基於施用第二級毒品之概括犯意，自九十
    一年十一月六日前二、三日之某時起至九十二年六月十八日前三、四日之某時止
    ，在前開處所，以燒烤吸其煙霧之方式，連續施用第二級毒品安非他命數次。其
    間先於九十一年十一月六日下午三時十分許，因司法警察持本院核發之搜索票至
    臺南縣歸仁鄉○○○路二百十二巷二號執行搜索時，經其同意為警帶回採尿送驗
    而查獲；又於九十二年四月十日上午十時三十分許，在臺南縣歸仁鄉○○路○段
    一八０號前，為警採尿送驗查獲；復於九十二年四月十五日下午三時三十分許，
    在臺南縣歸仁鄉崙頂村六崙高幹四八右電線桿旁之產業道路，經警攔檢前揭其所
    有之營業小客車而查獲，並扣得第一級毒品海洛因二小包（驗餘後合計淨重０‧
    五九公克，包裝重合計０‧四三公克）及含有第一級海洛因殘渣之注射針筒三支
    （起訴書誤載為二支）；末於九十二年六月十八日下午五時二十分許，在臺南市
    ○區○○路三段二二六巷一０六弄五號前，因通緝經警緝獲後，採尿送驗而查知
    上情。嗣甲○○前揭施用毒品行為經依本院九十二年度毒聲字第五五三號裁定送
    臺灣臺南看守所附設勒戒處所觀察、勒戒後，認有繼續施用毒品之傾向。
二、案經臺南縣警察局歸仁分局及永康分局報請臺灣臺南地方法院檢察署檢察官偵查
    起訴及移送併辦。
    理  由
一、右揭犯罪事實，業據被告甲○○於警詢、偵查及本院審理中坦承不諱，且被告先
    後經臺南縣警察局永康分局、臺南市警察局第一分局、臺南縣警察局歸仁分局分
    別於九十一年十一月六日下午七時許、九十二年四月十中午十二時三十分許、同
    年月十五日晚間九時三十分許及同年六月十八日晚間八時三十分許採尿送驗結果
    ，均呈嗎啡（海洛因吸食入人體，經代謝作用又可分解成嗎啡，故海洛因在進入
    人體後，均以嗎啡形態排於尿液中）及甲基安非他命陽性反應，有臺南縣衛生局
    九十一年十一月二十八日、九十二年七月二日出具之尿液檢驗成績書三紙、臺南
    縣警察局永康分局查獲毒品危害防制條例案嫌疑人尿液送驗名冊一紙、臺南縣警
    察局歸仁分局採擷嫌疑人尿液送驗編號名冊二紙及臺南市衛生局九十二年五月一
    日南市衛驗字第九二０三一五號檢驗成績書、臺南市警察局第一分局偵辦涉嫌毒
    品危害防制條例案送驗尿液及年籍對照表各一紙附卷可稽，復有扣案之第一級毒
    品海洛因二包（驗餘後合計淨重０‧五九公克，包裝重合計０‧四三公克，）及
    含有第一級毒品海洛因殘渣之注射針筒三支可資佐證（上開扣案物品業經送法務
    部調查局鑑驗，確含有第一級毒品海洛因成分，有該局九十二年十一月七日調科
    壹字第０九二六二六一四九三０號及調科壹字第二００００四三三０號檢驗通知
    書各一紙在卷足憑）。又被告曾因施用毒品案件，由本院以八十八年度毒聲字第
    一０七八號裁定送觀察、勒戒後，認無繼續施用毒品之傾向，經臺灣臺南地方法
    院檢察署檢察官於八十八年四月二十一日，以八十八年度偵字第三五八七號為不
    起訴處分確定等情，有前開不起訴處分書及臺灣高等法院被告全國前案紀錄表在
    卷可參。其於前揭不起訴處分確定後五年內再犯本件施用毒品之罪，經依本院九
    十二年度毒聲字第五五三號裁定送觀察、勒戒後，認有繼續施用毒品傾向，亦有
    該刑事裁定及臺灣臺南看守所附設勒戒所九十二年七月八日南所文衛字第０九二
    ０００一六五五─四號函附之「有無繼續施用毒品傾向證明書」暨「有無繼續施
    用毒品傾向評估標準紀錄表」附卷可考。據上，足認被告之自白與事實相符，本
    件事證明確，其犯行堪以認定。
二、查海洛因為第一級毒品，毒品危害防制條例第二條第二項第一款定有明文。又甲
    基安非他命為第二級毒品，復為毒品危害防制條例第二條第二項第二款所明定。
    核被告甲○○所為，係犯毒品危害防制條例第十條第一項之施用第一級毒品罪及
    第十條第二項之施用第二級毒品罪。其施用前後之持有第一級、第二級毒品之低
    度行為，分別為施用第一級、第二級毒品之高度行為所吸收，均不另論罪。被告
    先後多次施用第一級及第二級毒品犯行，均時間緊接，犯罪構成要件相同，顯係
    基於概括犯意而為，各為連續犯，均應論以一罪，並應依法加重其刑。移送併辦
    部分雖未據公訴人起訴，惟該部分犯行與業經起訴有罪部分有連續犯裁判上一罪
    關係，已如前述，本院依審判不可分原則，自得併予審理。被告所犯上開施用第
    一級及第二級毒品二罪間，犯意各別，罪名亦殊，應分論併罰。爰審酌被告正值
    壯年，不思戒除毒癮，一再施用毒品自戕身心，破壞國民健康，惟其施用毒品之
    犯行，在性質上乃屬對自我身心健康之自戕行為，尚未嚴重破壞社會秩序、侵害
    他人權益及犯罪後坦承犯行，態度良好等一切情狀，分別量處如主文所示之刑，
    並定其應執行刑。末按查獲之毒品，不問屬於犯人與否，均沒收銷燬之，毒品危
    害防制條例第十八條第一項前段定有明文。本件扣案之第一級毒品海洛因二包（
    驗餘後合計淨重０‧五九公克，包裝重合計０‧四三公克），係毒品危害防制條
    例第二條第二項第一款規定之第一級毒品，已如前述，而扣案注射針筒三支經送
    驗結果確有第一級毒品海洛因殘留其上，無法析離，亦應認屬海洛因之一部分，
    是該等物品不問是否被告所有，仍均依同條例第十八條第一項前段宣告沒收銷毀
    之。
據上論斷，應依刑事訴訟法第二百七十三條之一第一項、第二百九十九條第一項前段
，毒品危害防制條例第十條第一項、第二項、第十八條第一項，刑法第十一條前段、
第五十六條、第五十一條第五款，判決如主文。
本案經檢察官乙○○到庭執行職務。
中    華    民    國      九十三      年      一        月      七      日
                                  臺灣臺南地方法院刑事第五庭
                                      審判長法  官  陳欽賢
                                            法  官  莊玉熙
                    法  官  林佩儒
右正本證明與原本無異。
如不服本判決，應於判決送達後十日內向本院提出上訴狀( 應附繕本 )。
                                            書記官  廖文靜
中    華    民    國      九十三    年       一         月     十二     日
附錄法條：
毒品危害防制條例第十條
施用第一級毒品者，處六月以上五年以下有期徒刑。
施用第二級毒品者，處三年以下有期徒刑。
